---
title: 'TAREA : COEFICIENTE DE CORRELACIÓN'
author: "Hernan Perci Nuñez Palomino - Oliver Polin Espejo - Sussan Villaorduña"
date: "Ultima edicion `r format(Sys.time(), '%d %B %Y')`"
output: 
  word_document:
    df_print: kable 
    toc: yes
    fig_width: 5
    fig_height: 5
    fig_caption: yes
---

```{r setup, include=FALSE}
knitr::opts_chunk$set(echo = TRUE)
```


```{r, include = FALSE}

library(tidyverse)

```


* En el siguiente problema verificar que $σ^2 = σ^2_b + σ^2_w$
* Calcule $ρ$

# Tabla de Datos

```{r}

tabla_de_datos <- function(N, M) {
    set.seed(123)
    n <- N*M # numero de elementos
    datos <- matrix(c(5, 4, 3, 6, 2, 10, 8, 4, 3, 12, 10, 5), ncol = N)
    colnames(datos) <- paste("conglomerado", 1:N) # asignar nombres a columnas
    tabla <- as_tibble(datos)
    tabla
}
tabla <- tabla_de_datos(N = 4, M = 3)
tabla

```


# Verificacion que $σ^2 = σ^2_b + σ^2_w$

## Media por elementos

```{r}

media <- function(N, M) {
  U <- c(NA)
  k <- 0
  for (i in 1:N) {
    for (j in 1:M) {
      k <- k+1
      U[k] <- tabla[[i]][j]
    }
  }
  media_poblacional <- sum(U)/(N*M)
  media_poblacional
}
media_por_elementos <- media(N = 4, M = 3)

```

La media por elementos es de `r media_por_elementos`

## $σ^2_b$ varianza entre conglomerados

```{r}

varianza_entre <- function(N, M) {
  U <- c(NA)
  k <- 0
    for (i in 1:N) {
      k <- k+1
      U[k] <- ((sum(tabla[[i]]) / M) - media_por_elementos)^2
    }
  varianza <- sum(U)/N
  
}

varianza_entre_conglomerados <- varianza_entre(N = 4, M = 3)

```

La varianza entre conglomerados es de `r varianza_entre_conglomerados`

## $σ^2_w$ varianza  dentro de conglomerados

```{r}

varianza_dentro <- function(N, M) {
  U <- c(NA)
  k <- 0
  for (i in 1:N) {
    for (j in 1:M) {
      k <- k+1
      U[k] <- (tabla[[i]][j] - (sum(tabla[[i]]) / M))^2
    }
  }
  varianza_poblacional <- sum(U)/(N*M)
  varianza_poblacional
}
varianza_dentro_conglomerados <- varianza_dentro(N = 4, M = 3)

```

La varianza dentro de conglomerados es de `r varianza_dentro_conglomerados`

## $σ^2$ varianza

```{r}

varianza <- function(N, M) {
  U <- c(NA)
  k <- 0
  for (i in 1:N) {
    for (j in 1:M) {
      k <- k+1
      U[k] <- (tabla[[i]][j] - media_por_elementos)^2
    }
  }
  varianza_poblacional <- sum(U)/(N*M)
  varianza_poblacional
}
varianza_poblacional <- varianza(N = 4, M = 3)

```

La varianza poblacional es de `r varianza_poblacional`

## Verificacion

```{r eval=FALSE}

varianza_1 <- round(varianza_poblacional, digits = 2)
varianza_2 <- varianza_dentro_conglomerados + varianza_entre_conglomerados
varianza_2 <- round(varianza_2, digits = 2)
isTRUE(varianza_1 == varianza_2)

```


```{r, include = FALSE}

varianza_1 <- round(varianza_poblacional, digits = 2)
varianza_2 <- varianza_dentro_conglomerados + varianza_entre_conglomerados
varianza_2 <- round(varianza_2, digits = 2)
isTRUE(varianza_1 == varianza_2)

```


Nuestro resultado es verdadero `r isTRUE(varianza_1 == varianza_2)`. Se tuvo que redondear las cifras a dos digitos debido a que se generan problemas cuando se trabaja con muchos decimales.

# Calcule $ρ$

```{r}

ro <- function(N, M) {
  coef_corr <- (varianza_entre_conglomerados - (varianza_dentro_conglomerados / (M - 1))) / varianza_poblacional
}

coef_de_correlacion <- ro(N = 4, M = 3)

```


Nuestro coeficiente de correlacion es de `r coef_de_correlacion`